【裁判字號】    98,訴,632
【裁判日期】    980609
【裁判案由】    偽造文書
【裁判全文】
臺灣臺北地方法院刑事判決               98年度訴字第632號
公  訴  人  臺灣臺北地方法院檢察署檢察官
被      告  乙○○
                    （現另案羈押於臺灣新竹看守所中）
上列被告因偽造文書等案件，經檢察官提起公訴（九十八年度偵
字第六一二三號），本院判決如下：
    主  文
乙○○共同行使偽造公文書，足以生損害於公眾及他人，處有期
徒刑壹年肆月，如附表編號一至四所示偽造之印文均沒收；又共
同行使偽造公文書，足以生損害於公眾及他人，處有期徒刑壹年
貳月，如附表編號六至九所示偽造之印文均沒收；又共同行使偽
造公文書，足以生損害於公眾及他人，處有期徒刑壹年肆月，如
附表編號十一、十三至十六所示偽造之印文均沒收。應執行有期
徒刑年陸月，如附表編號一至四、六至九、十一、十三至十六
所示之偽造印文均沒收。
    事  實
一、乙○○因缺錢花用，竟與真實姓名、年籍不詳，綽號「政哥
    」、「阿鴻」等成年詐欺集團成員，共同基於冒充公務員而
    行使職權、行使偽造公文書及意圖為自己不法所有之犯意聯
    絡，而分別為下列之犯行：
  (一)於民國九十七年六月十二日十三時三十分許，先由某詐欺集
    團成員假冒臺灣臺中地方法院檢察署檢察官「林埔光」名義
    ，以電話向丙○○○佯稱：其向位於臺北縣新莊市之國泰世
    華商業銀行股份有限公司（下稱國泰世華銀行）所申請之帳
    戶遭人盜用，已列為警示帳戶，需到案說明云云，待丙○○○告以其並未在國泰世華銀行開立帳戶後，該名詐欺集團成
    員便要求丙○○○完整提供其所有銀行帳戶及存款金額，並
    要求丙○○○將存款領出交付監管，致丙○○○陷於錯誤，
    依該詐欺集團成員指示，於當日十七時許，前往臺北市○○
    區○○路四六巷口預備交款新臺幣（下同）四十五萬元；另
    詐欺集團成員於不詳時、地，偽造如附表編號一至四所示之
    公文書，並於其上偽造「臺灣台北地方法院監管科」、「臺
    灣台北地方法院檢察署印」印文後，將如附表編號一、三、
    四所示之偽造公文書交付予乙○○，乙○○則持之前往上開
    臺北市○○區○○路四六巷口處，向丙○○○佯稱伊為書記
    官，而向丙○○○收取四十五萬元，並交付如附表編號一、
    三、四所示之偽造公文書予丙○○○。嗣於翌日（十三日）
    ，某詐欺集團成員又致電予丙○○○，詢問其是否在其餘金
    融機構帳戶內尚有存款，丙○○○告知其尚有郵局定期存款
    一百萬元後，該詐欺集團成員即指示丙○○○亦應交付該一
    百萬元，丙○○○因而陷於錯誤，於九十七年六月十三日十
    二時三十分許，前往臺北市景華公園一號出口處，將一百萬
    元交付予前來取款之詐欺集團成員，該詐欺集團成員並交付
    如附表編號二所示之偽造公文書；足生損害於「林埔光」、
    「張宏謀」及臺灣臺中地方法院檢察署、法務部、本院之職
    務執行正確性及司法文書之公信力。
  (二)於九十七年六月十七日十二時許，某自稱「陳小姐」之詐欺
    集團成員，假冒台新商業銀行股份有限公司（下稱台新銀行
    ）行員名義，致電甲○○佯稱：有人持其證件至位於臺北縣
    新店市之台新銀行提領龐大款項，故需與之確認云云，經甲○○告以其並未在該銀行開戶，該名自稱「陳小姐」之人即
    一方面佯裝阻止他人領取款項、向警方報案，另一方面則向
    甲○○謊稱其涉及國內重大金融案件，「張書華」檢察官要
    其將所有存款領出存放於暫時凍結帳戶內進行為期三至六天
    之調查云云，甲○○因之陷於錯誤，而於當日十七時三十分
    許，前往「陳小姐」指定之臺北市○○區○○街五二巷口，
    欲交付五十七萬元；另詐欺集團成員於不詳時、地，偽造如
    附表編號五至十所示之公文書，並於如附表編號六至九號之
    偽造公文書上偽造「台北地方法院」印文後，將該等偽造之
    公文書交付予乙○○，乙○○則持之前往上開地點，佯稱其
    係名為「張銘偉」之書記官，而向甲○○收取五十七萬元，
    並交付如附表編號五至十所示之公文書予甲○○，足生損害
    於「張銘偉」、張書華檢察官及臺灣臺北地方法院檢察署、
    法務部、本院之職務執行正確性及司法文書之公信力。
  (三)於九十七年六月二十六日十三時許，某詐欺集團成員假冒台
    新銀行行員，以電話向丁○○謊稱：有人持其證件至銀行欲
    提領款項，而銀行方面業已報警處理，但尚未緝獲該名不法
    份子云云；嗣又有假冒臺北市政府警察偵查二隊之詐欺集團
    成員，致電丁○○佯稱：其涉嫌洗錢案件，需至銀行提領現
    金交付控管，丁○○因之陷於錯誤，而至銀行提領現款一百
    十二萬元後，於九十七年六月二十六日下午十七時許，至臺
    北市○○區○○路四二巷口欲交付款項；另詐欺集團成員於
    不詳時、地，偽造如附表編號十一至十六所示之公文書，並
    於如附表編號十一、十三至十六號之偽造公文書上偽造「臺
    灣台北地方法院檢察署」印文後，將該等偽造之公文書交付
    予乙○○，乙○○則持之前往上開地點，向丁○○收取一百
    十二萬元，並交付如附表編號十一至十六所示之公文書予丁○○，足生損害於張書華檢察官，及臺灣臺北地方法院檢察
    署、法務部、本院之職務執行正確性及司法文書之公信力。
    嗣經丁○○查覺有異，報警處理，臺北市政府警察局文山第
    二分局鑑識人員在乙○○交付丁○○之偽造公文書上採集指
    紋送請內政部警政署刑事警察局（下稱刑事警察局）比對結
    果，確認其上有乙○○之指紋，因而查知上情。
二、案經丙○○○、甲○○、丁○○訴由臺北市政府警察局文山
    第二分局報告臺灣臺北地方法院檢察署檢察官偵查起訴。
    理  由
一、按被告以外之人於審判外之言詞或書面陳述，除法律有規定
    者外，不得作為證據，刑事訴訟法第一百五十九條第一項定
    有明文；復按被告以外之人於偵查中向檢察官所為之陳述，
    除顯有不可信之情況者外，得為證據，同法第一百五十九條
    之一第二項亦有規定；另按被告以外之人於審判外之陳述，
    雖不符前四條之規定，而經當事人於審判程序同意作為證據
    ，法院審酌該言詞陳述或書面陳述作成時之情況，認為適當
    者，亦得為證據；當事人、代理人或辯護人於法院調查證據
    時，知有第一百五十九條第一項不得為證據之情形，而未於
    言詞辯論終結前聲明異議者，視為有前項之同意；同法第一
    百五十九條之五規定甚明。本案據以認定被告乙○○犯罪事
    實之證據，除證人即告訴人丙○○○、丁○○於偵查中向檢
    察官所為之陳述，業經具結且無顯不可信之情形存在，依刑
    事訴訟法第一百五十九條之一第二項規定，自具備證據能力
    ；其餘之傳聞證據，因被告於本院言詞辯論終結前，均未對
    於證據能力聲明異議，視為同意上開證據具備證據能力；本
    院審酌該等言詞陳述或書面陳述作成之情況，相關陳述人均
    未曾主張非出於任意性或不正取供，足信作成時之情況，應
    無違法或不當情事，因而認為適當，依刑事訴訟法第一百五
    十九條之五規定，該等言詞陳述或書面陳述，均具備證據能
    力而均得作為證據，合先敘明。
二、訊據被告乙○○對於前揭事實，迭於本院行準備程序、審理
    時均坦承不諱，核與證人即告訴人丙○○○、甲○○、丁○○分別於警詢、檢察官訊問時證述明確（見九十八年度偵字
    第四五０七號卷第十頁至第十五頁、九十八年度偵字第六一
    二三號卷第二七頁、第二八頁、第三八頁），並有如附表所
    示之偽造公文書等件在卷可證（詳如附表「證據出處」欄所
    示）；又經臺北市政府警察局文山第二分局鑑識人員於乙○○交付丁○○之偽造公文書上採集指紋送請刑事警察局比對
    結果，確認其上部分指紋與刑事警察局檔存之被告指紋卡上
    被告指紋相符，此有刑事警察局九十七年八月二十五日刑紋
    字第０九七０一二二八五九號刑紋字第０九七０一二二八五
    九號鑑驗書一份在卷可證（見九十八年度偵字第四五０七號
    卷第三三頁至第三五頁）；足證被告之任意性自白核與事實
    相符，堪以採信。綜上，本件事證明確，被告犯行堪以認定
    ，應依法論科。
三、論罪科刑：
  (一)按刑法上所謂公印或公印文，係專指表示公署或公務員資格
    之印信而言，即俗稱大印與小官章及其印文（最高法院六十
    九年度臺上字第六九三號判例意旨參照）；至其形式凡符合
    印信條例規定之要件而製頒，無論為印、關防、職章、圖記
    ，如足以表示其為公務主體之同一性者，均屬之（最高法院
    八十九年度臺上字第三一五五號判決意旨參照）；再按刑法
    第二百十八條第一項所謂公印，係指公署或公務員所用之印
    信而言，否則即為普通印章，經本院著有先例（最高法院八
    十四年度臺上字第六一一八號判決意旨參照）。故刑法第二
    百十八條第一項所謂公印文，係指公署或公務員所用之印信
    蓋用所得之印文而言，否則即為普通印文。本案如附表「偽
    造印文」欄所示之偽造印文，均非依印信條例規定，由上級
    機關所製發之印信蓋印以表示該機關資格或職章，尚與公印
    文之要件不符，而應僅屬於偽造之普通印文。
  (二)再按刑法上偽造文書罪，係著重於保護公共信用之法益，即
    使該偽造文書所載名義製作人實無其人，而社會上一般人仍
    有誤信其為真正文書之危險，仍難阻卻犯罪之成立，況上訴
    人所偽造之機關現仍存在，其足生損害於該機關及被害人，
    了無疑義（最高法院五十四年度臺上字第一四０四號判例意
    旨參照）；又刑法上所稱之「公文書」，係指公務員職務上
    製作之文書，與其上有無使用「公印」無涉；若由形式上觀
    察，文書之製作人為公務員，且文書之內容係就公務員職務
    上之事項所製作，即令該偽造之公文書上所載製作名義機關
    不存在，或該文書所載之內容並非該管公務員職務上所管轄
    ，然社會上一般人既無法辨識而仍有誤信為真正之危險，仍
    難謂非公文書。本案偽造之如附表所示之公文書形式上均已
    表明係臺灣臺中地方法院檢察署、臺灣臺北地方法院檢察署
    、法務部或本院等政府機關所出具，其內容又係關於刑事案
    件之偵辦情形，自有表彰該等公署公務員本於職務而製作之
    意思，縱臺灣臺中地方法院檢察署內部並無「監管科」等單
    位或「檢察官張宏謀」其人，該等文書所載製作名義人係屬
    虛構，且其上亦未蓋用機關印信，但依前揭說明，仍屬公文
    書。
  (三)查被告及其共犯持如附表所示之偽造公文書向告訴人行使，
    自足以生損害於本院、臺灣臺北地方法院檢察署、臺灣臺中
    地方法院檢察署、法務部等機關對於職務執行之正確性及司
    法文書之公信力暨「林埔光」、「張宏謀」、「張銘偉」、
    張書華檢察官等。核被告所為，係犯刑法第一百五十八條第
    一項之冒充公務員行使職權罪、同法第二百十六條、第二百
    十一條行使偽造公文書罪、同法第三百三十九條第一項之詐
    欺取財罪。被告與「政哥」、「阿虎」等成年詐欺集團成員
    間，就前揭犯行，有犯意聯絡與行為分擔，應論以共同正犯
    。被告偽造印文之行為，為其偽造公文書之部分行為，偽造
    公文書後復持以行使，偽造之低度行為，為行使之高度行為
    所吸收，均不另論罪。被告及其共犯對告訴人丙○○○僅施
    行一個詐騙行為，而分二次取款，應視為一個行為較為合理
    。被告以一行為，同時冒充公務員行使職權、行使偽造公文
    書及詐欺取財，觸犯構成要件不同之罪名，為想像競合犯，
    應依刑法第五十五條規定，從一重之行使偽造公文書罪論處
    。被告先後對於告訴人丙○○○、甲○○、丁○○行使偽造
    公文書之犯行，犯意各別，行為互殊，應予分論併罰。
  (四)公訴意旨雖未論及被告與其共犯於九十七年六月十三日詐取
    告訴人丙○○○一百萬元之事實，惟該部分事實與檢察官已
    提起公訴之事實有實質上、裁判上一罪關係，業如前述，是
    本院仍應予審理。
  (五)爰審酌被告年輕識淺，本有各項就業或就業準備之有利條件
    ，為貪圖輕易獲得金錢，利用被害人法律知識不足，易於相
    信偵查、司法機關之心理弱點而為本件犯行，嚴重傷害人民
    對偵查、司法機關之信賴，其犯罪之危害甚高，嗣後雖坦承
    犯行，然迄未賠償被害人之損失，兼衡被告品行、被告係居
    於聽命附從之地位、公訴人、被告對科刑範圍之意見等一切
    情狀，量處如主文所示之刑，並定其應執行之刑。
  (六)如附表所示之偽造公文書，業經被告及其共犯向各告訴人行
    使提出而不復為被告或其共犯所有，固無從宣告沒收。然如
    附表所示之偽造印文，仍均應依刑法第二百十九條規定宣告
    沒收。
四、公訴人雖另以：被告除犯本案外，另因與本案同一犯罪手法
    之詐騙犯行，經臺灣新竹地方法院檢察署檢察官以九十七年
    度偵字第七０六八號、第八三八八號、九十八年度偵字第一
    一八九號、臺灣基隆地方法院檢察署檢察官以九十七年度偵
    字第四九五九號，分別提起公訴或追加起訴，顯見被告若非
    經查獲，實無自行終止犯罪之意思，而反覆實施詐欺犯行維
    生，有犯罪之習慣，有加強他律之必要，故請求依規定宣告
    強制工作等語。然查，按有犯罪之習慣或因遊蕩或懶惰成習
    而犯罪者，於刑之執行前，令入勞動場所，強制工作，刑法
    第九十條第一項固定有明文。惟按保安處分係針對受處分人
    將來之危險性所為之處置，以達教化、治療之目的，為刑罰
    之補充制度。我國現行刑法採刑罰與保安處分雙軌制，係在
    維持行為責任之刑罰原則下，為協助行為人再社會化之功能
    ，以及改善行為人潛在之危險性格，期能達成根治犯罪原因
    、預防犯罪之特別目的。是保安處分中之強制工作，旨在對
    嚴重職業性犯罪及欠缺正確工作觀念或無正常工作因而犯罪
    者，強制其從事勞動，學習一技之長及正確之謀生觀念，使
    其日後重返社會，能適應社會生活；保安處分應受比例原則
    之規範，使保安處分之宣告，與行為人所為行為之嚴重性、
    行為人所表現之危險性及對於行為人未來行為之期待性相當
    之意旨而制定，而由法院視行為人之危險性格，決定應否令
    入勞動處所強制工作，以達預防之目的（最高法院九十一年
    度臺上字第四六二五號判決意旨參照）。被告除本案外，尚
    因與本案同一犯罪手法之行使偽造公文書、詐欺等犯行，經
    臺灣新竹地方法院檢察署檢察官以九十七年度偵字第七０六
    八號、第八三八八號、九十八年度偵字第一一八九號提起公
    訴、追加起訴，並經臺灣新竹地方法院於九十八年四月三十
    日以九十七年度訴字第一二四六號、第一二八二號、九十八
    年度訴字第一一四號判決判處應執行有期徒刑四年六月（尚
    未確定），另因幫助行使偽造公文書犯行等，經臺灣基隆地
    方法院檢察署檢察官以九十七年度偵字第四九五九號提起公
    訴後，再經臺灣基隆地方法院於九十八年三月十九日以九十
    七年度訴字第一九七０號判決判處應執行有期徒刑七月，被
    告提起上訴後，臺灣高等法院於九十八年五月五日以九十八
    年度上訴字第一七三七號判決駁回上訴確定，此有前揭起訴
    書、追加起訴書、各案判決、臺灣高等法院被告前案紀錄表
    等件在卷可證（見九十八年度偵字第六一二三號卷第三頁至
    第二三頁及本院卷）。惟綜觀被告為前開起訴書、追加起訴
    書、判決中有關行使偽造公文書、詐欺（或幫助行使偽造公
    文書）等犯行之時間，係自九十七年六月九日起至九十七年
    十月十三日止，而在九十七年六月九日前，被告別無任何犯
    罪紀錄，雖被告於九十七年六月九日至九十七年十月十三日
    止該段期間，為多次行使偽造私文書、詐欺等犯行，對社會
    法益、個人法益侵害甚大，然尚難認定其有犯罪之惡習及慣
    行，是被告所表現出之危險性尚非達必須令入勞動場所強制
    工作之程度，處以一般有期徒刑令其入監服刑，已可達矯正
    犯罪之效，是公訴人請求諭知強制工作部分，本院認核無必
    要，附此敘明。
據上論斷，應依刑事訴訟法第二百九十九條第一項前段，刑法第
二十八條、第一百五十八條第一項、第二百十六條、第二百十一
條、第三百三十九條第一項、第五十五條、第二百十九條、第五
十一條第五款、第九款、第十款，刑法施行法第一條之一，判決
如主文。
本案經檢察官廖先志到庭執行職務。
中    華    民    國    98    年    6     月    9     日
                    刑事第九庭  審判長法  官  林怡秀
                                      法  官  徐淑芬
                                      法  官  劉素如
以上正本證明與原本無異。
如不服本判決應於收受送達後十日內向本院提出上訴書狀，並應
敘述具體理由；其未敘述上訴理由者，應於上訴期間屆滿後二十
日內向本院補提理由書（均須按他造當事人之人數附繕本）「切
勿逕送上級法院」。
告訴人丙○○○、甲○○、丁○○如對於本判決如有不服，請書
具不服之理由狀，請求檢察官上訴者，其上訴期間之計算係以檢
察官收受判決正本之日期為準。
                                      書記官  陳育君
中    華    民    國    98    年    6     月    9     日
附錄本案論罪法條：
中華民國刑法第158 條
冒充公務員而行使其職權者，處 3 年以下有期徒刑、拘役或 5
百元以下罰金。
冒充外國公務員而行使其職權者，亦同。
中華民國刑法第216 條
行使第210 條至第215 條之文書者，依偽造、變造文書或登載不
實事項或使登載不實事項之規定處斷。
中華民國刑法第211 條
偽造、變造公文書，足以生損害於公眾或他人者，處1 年以上7
年以下有期徒刑。
中華民國刑法第339 條
意圖為自己或第三人不法之所有，以詐術使人將本人或第三人之
物交付者，處5年以下有期徒刑、拘役或科或併科1千元以下罰金
。
以前項方法得財產上不法之利益或使第三人得之者，亦同。
前二項之未遂犯罰之。
中華民國刑法第219 條
偽造之印章、印文或署押，不問屬於犯人與否，沒收之。
附表：
┌──┬──────────┬──────────┬─────┐
│編號│偽造公文書          │偽造之印文及數量    │證據出處  │
├──┼──────────┼──────────┼─────┤
│ 一 │臺灣臺中地方法院檢察│「臺灣台北地方法院監│置於卷外，│
│    │署監管科九十七年六月│管科」印文壹枚      │影本附於九│
│    │十二日申請書（被害人│                    │十五年度偵│
│    │：丙○○○），金額：│                    │字第四五０│
│    │四十五萬元          │                    │七號卷第十│
│    │                    │                    │六頁      │
├──┼──────────┼──────────┼─────┤
│ 二 │臺灣臺中地方法院檢察│「臺灣台北地方法院檢│置於卷外，│
│    │署監管科九十七年六月│察署印」印文壹枚    │影本附於同│
│    │十三日申請書（被害人│                    │上卷第十七│
│    │：丙○○○），金額：│                    │頁        │
│    │一百萬元            │                    │          │
├──┼──────────┼──────────┼─────┤
│ 三 │法務部行政執行處假扣│「臺灣台北地方法院監│置於卷外，│
│    │押處份命令（九十七年│管科」印文壹枚      │影本附於同│
│    │六月九日臺中地方法院│                    │上卷第十八│
│    │檢察署九十七年偵字第│                    │頁        │
│    │0000000號）（│                    │          │
│    │被害人：丙○○○）  │                    │          │
├──┼──────────┼──────────┼─────┤
│ 四 │金融帳戶財產證明申請│「臺灣台北地方法院監│置於卷外，│
│    │書（九十七年六月十二│管科」印文壹枚      │影本附於同│
│    │日）（被害人：陳謝秀│                    │上卷第十九│
│    │芬）                │                    │頁        │
├──┼──────────┼──────────┼─────┤
│ 五 │臺灣台北地方法院檢察│                    │置於卷外，│
│    │署偵查卷宗封面（被害│                    │影本附於同│
│    │人：甲○○）        │                    │上卷第二十│
│    │                    │                    │頁        │
├──┼──────────┼──────────┼─────┤
│ 六 │台北地方法院地檢署監│「台北地方法院」印文│置於卷外，│
│    │管科九十七年六月十七│壹枚                │影本附於同│
│    │日九十七年度存字第六│                    │上卷第二十│
│    │八一號申請書（被害人│                    │一頁      │
│    │：甲○○，金額：五十│                    │          │
│    │七萬元）            │                    │          │
├──┼──────────┼──────────┼─────┤
│ 七 │請求暫時性凍結執行聲│「台北地方法院」印文│置於卷外，│
│    │請書（九十七年六月十│壹枚                │影本附於同│
│    │七日、九十七年度金字│                    │上卷第二十│
│    │第00000000號│                    │二頁      │
│    │一０三七案件）（被害│                    │          │
│    │人：甲○○）        │                    │          │
│    │                    │                    │          │
├──┼──────────┼──────────┼─────┤
│ 八 │法務部行政執行處假扣│「台北地方法院」印文│置於卷外，│
│    │押處份命令（九十七年│壹枚                │影本附於同│
│    │六月十七日台北地檢署│                    │上卷第二十│
│    │九十七年金字第００九│                    │三頁      │
│    │八六一三號）（被害人│                    │          │
│    │：甲○○）          │                    │          │
├──┼──────────┼──────────┼─────┤
│ 九 │個人資料外洩授權止付│「台北地方法院」印文│置於卷外，│
│    │申請書（九十七年六月│壹枚                │影本附於同│
│    │十七日、聲明字號：０│                    │上卷第二十│
│    │０一０五六）（被害人│                    │四頁      │
│    │：甲○○）          │                    │          │
├──┼──────────┼──────────┼─────┤
│ 十 │臺灣台北地方法院收據│                    │置於卷外，│
│    │九十七年六月十七日（│                    │影本附於同│
│    │被害人：甲○○），金│                    │上卷第二十│
│    │額：五十七萬元      │                    │五頁      │
├──┼──────────┼──────────┼─────┤
│十一│臺灣台北地方法院檢察│「台灣台北地方法院檢│置於卷外，│
│    │署偵查卷宗封面（被害│察署印」印文壹枚    │影本附於同│
│    │人：丁○○）        │                    │上卷第二十│
│    │                    │                    │七頁      │
├──┼──────────┼──────────┼─────┤
│十二│台北地方法院地檢署監│                    │置於卷外，│
│    │管科九十七年六月二十│                    │影本附於同│
│    │六日申請書（被害人：│                    │上卷第二十│
│    │丁○○，金額：一百十│                    │八頁      │
│    │二萬元）            │                    │          │
├──┼──────────┼──────────┼─────┤
│十三│請求暫時性凍結執行聲│「台灣台北地方法院檢│置於卷外，│
│    │請書（九十七年六月二│察署印」印文壹枚    │影本附於同│
│    │十六日、九十七年度金│                    │上卷第二九│
│    │字第００九八六一三號│                    │頁        │
│    │一０三七案件）（被害│                    │          │
│    │人：丁○○）        │                    │          │
├──┼──────────┼──────────┼─────┤
│十四│法務部行政執行假扣押│「台灣台北地方法院檢│置於卷外，│
│    │處份命令（九十七年六│察署印」印文壹枚    │影本附於同│
│    │月二十六日台北地檢署│                    │上卷第三十│
│    │九十七年金字第００九│                    │頁        │
│    │八六一三號）（被害人│                    │          │
│    │：丁○○）          │                    │          │
├──┼──────────┼──────────┼─────┤
│十五│個人資料外洩授權止付│「台灣台北地方法院檢│置於卷外，│
│    │申請書（被害人：蕭秀│察署印」印文壹枚    │影本附於同│
│    │花）                │                    │上卷第三十│
│    │                    │                    │一頁      │
├──┼──────────┼──────────┼─────┤
│十六│臺灣台北地方法院收據│「台灣台北地方法院檢│置於卷外，│
│    │（九十七年六月二十六│察署印」印文壹枚    │影本附於同│
│    │日）（被害人：丁○○│                    │上卷第三十│
│    │，金額：一百十二萬元│                    │二頁      │
│    │萬元）              │                    │          │
└──┴──────────┴──────────┴─────┘


司法院資訊處製作；財團法人民間司法改革基金會備份。
